臺灣高等法院高雄分院刑事判決　　　　 96年度上易字第977號
上　訴　人　臺灣高雄地方法院檢察署檢察官
被　　　告　甲○○
　　　　　　　　　　　政事務所）
上列上訴人因被告竊盜案件，不服臺灣高雄地方法院96年度易字
第1595號中華民國96年8月9日第一審判決（起訴案號：臺灣高雄
地方法院檢察署96年度偵緝字第606 號），提起上訴，本院判決
如下：
    主  文
上訴駁回。
    理  由
一、本案經本院審理結果，認第一審判決被告甲○○（下稱被告
    ）無罪並無不當，應予維持，並引用第一審判決書記載之理
    由（如附件）。
二、檢察官上訴意旨略謂：被告一再翻異其詞，先於警詢時辯稱
    ：系爭支票是在95年8月30日16時30分許在機車置物箱內發
    現云云；經檢察官傳訊證人謝獻文、潘文中後，被告改稱系
    爭支票係潘文中朋友所留下，想要拿這些支票還給他們云云
    ；再於原審審理時改稱前揭潘文中之朋友係「弟仔」云云。
    被告一再翻異該失竊物之來源說法，顯係臨訟杜撰之詞。綜
    上，原審判決被告無罪，認事用法尚有違誤云云。
三、按事實審法院對於證據之取捨，依法雖有自由判斷之權，然
    積極證據不足證明犯罪事實時，被告之抗辯或反證縱屬虛偽
    ，仍不能以此資為積極證據應予採信之理由（最高法院30年
    上字第482號判例意旨參照 ），又認定犯罪事實應依憑證據
    ，故被告否認犯罪事實所持之辯解，縱屬不能成立，仍非有
    積極證據足以證明其犯罪行為，不能遽為有罪之認定，亦不
    能以推測或擬制之方法以為裁判基礎（最高法院84年台上字
    第2677號判決意旨參照）。
四、經查，原審對於被害人即證人乙○○於警詢時僅證述系爭支
    票係於何時、地遭竊，並未指證被告竊盜支票，亦未陳稱目
    擊竊盜事實，尚難以其警詢之證述，援引為被告竊盜犯行之
    不利認定；另警方雖在被告騎乘機車之置物箱內查獲系爭支
    票，惟其持有系爭支票之原因，在社會生活經驗上，本有多
    種可能，或為收受、故買贓物、或為侵占遺失物、或為竊盜
    等，其合理原因非屬單一，尚不能因被告未交待贓物來源、
    對於來源交待不清或交待來源與失竊情節不符，即任意推定
    其涉有竊盜犯行；參以證人潘文中於偵查中證稱：我有帶我
    住處社區內的朋友去被告工作的停車場找被告等語，核與被
    告於原審之辯解相符，益難逕認被告確有竊取系爭支票之犯
    行等情，已於判決書理由內詳加說明，亦符合經驗法則及論
    理法則，尚無違誤之處。被告否認竊盜犯罪所持之辯解縱屬
    不能成立，然倘無積極證據證明其犯罪行為，仍不能遽為有
    罪之認定。
五、原審因而認被告竊盜犯罪無法證明，而為無罪之諭知，認事
    用法並無違誤。檢察官上訴意旨，猶執前詞，指摘原判決不
    當，為無理由，應予駁回。
六、被告經合法傳喚，無正當理由不到庭，爰不待其陳述，逕行
    判決。
據上論結，應依刑事訴訟法第368條、第373條、第371條，判決
如主文。
本案經檢察官林應華到庭執行職務。
中　　華　　民　　國　　96　　年　　12 　月　　28　　日
                  刑事第七庭    審判長法  官 莊飛宗
                                      法  官 黃憲文
                                      法  官 孫啟強
以上正本證明與原本無異。
不得上訴。
中　　華　　民　　國　　96　　年　　12 　月　　28　　日
　　　　　　　　　　　　　　　　　　　書記官 黃富美
附件：臺灣高雄地方法院96年度易字第1595號刑事判決。
